臺灣高雄地方法院刑事裁定
111年度單聲沒字第98號
公  訴  人  臺灣高雄地方檢察署檢察官
被      告  周曉楣


上列聲請人因被告違反商標法案件，聲請宣告沒收（111年度執
聲字第734號），本院裁定如下：
    主  文
扣案如附表所示之物均沒收。
    理  由
一、聲請意旨略以：被告周曉楣違反商標法案件，經檢察官為緩
    起訴處分確定，惟扣案如附表所示之物，分屬侵害商標權之
    物品及被告所有之犯罪所得，爰依刑事訴訟法第259條之1規
    定，聲請單獨宣告沒收等語。
二、按侵害商標權、證明標章權或團體商標權之物品或文書，不
    問屬於犯罪行為人與否，沒收之。犯罪所得，屬於犯罪行為
    人者，沒收之，商標法第98條、刑法第38條之1第1項前段分
    別定有明文。又按違禁物或專科沒收之物得單獨宣告沒收。
    檢察官依第253條或第253條之1為不起訴或緩起訴之處分者
    ，對刑法第38條第2項、第3項之物及第38條之1第1項、第2
    項之犯罪所得，得單獨聲請法院宣告沒收，刑法第40條第2
    項、刑事訴訟法第259條之1亦有明定。
三、經查：
㈠、被告前因違反商標法案件，經臺灣高雄地方檢察署檢察官以1
    10年度偵字第398號為緩起訴處分確定，且緩起訴處分期滿
    未經撤銷等情，有上開緩起訴處分書、執行緩起訴處分命令
    通知書及報告書附卷可憑。又前開案件扣得如附表編號1至4
    所示之物，經鑑定結果俱係仿冒英商艾須特貝克戴維斯有限
    公司、英商一號娛樂英國有限公司、日商三麗鷗股份有限公
    司商標之物品，有貞觀法律事務所出具之鑑定報告書及萬國
    法律事務所出具之侵害商標權真仿品比對報告各1份（見警
    卷第68、81頁）在卷可稽，堪認前開扣案物確屬侵害商標權
    之商品，依商標法第98條之規定，不問屬於犯罪行為人與否
    皆應沒收之，自屬專科沒收之物，應依刑法第40條第2項規
    定單獨宣告沒收。是本件聲請人聲請單獨沒收上開扣案物品
    ，核屬有據，應予准許。
㈡、另扣案如附表編號5所示之現金新臺幣（下同）1,000元，係
    被告因販賣仿冒商標商品所獲之犯罪所得，業據其於警詢時
    供承在卷（見警卷第5頁），並將該等款項交警扣押，有內
    政部警政署保安警察第二總隊刑事警察大隊偵三隊搜索扣押
    筆錄、扣押物品目錄表等件（見警卷第14至17頁）附卷可憑
    ，亦應依刑法第38條之1第1項前段規定宣告沒收（其中110
    元係員警因蒐證支付予被告費用，依刑法第38條之3規定意
    旨，仍不影響權利人原來可以主張之權利）。至於被告雖與
    商標權人英商一號娛樂英國有限公司、英商艾須特貝克戴維
    斯有限公司達成和解，且被告亦賠償5萬元予上開商標權人
    公司等情，有陳報狀及和解契約書等件（見偵卷第23至25頁
    ）在卷可佐，然尚有其他商標權人並未與被告和解，但同樣
    遭受損失，且以本案扣案仿冒商標商品之數量、認定販賣之
    時間，認諭知沒收扣案之款項，並不會使被告面臨重複追償
    之不利益，並無過苛之虞，同併說明。又本件聲請人雖漏引
    商標法第98條、刑法第38條之1第1項前段及第40條第2項規
    定，惟此無礙本院依職權補充法條。綜上，本件聲請人聲請
    沒收上開扣押物品，均屬有據，應予准許。
據上論斷，應依刑事訴訟法第455條之36第2項、第259條之1，商
標法第98條，刑法第38條之1第1項前段、第40條第2項，裁定如
主文。
中　　華　　民　　國　　111 　年　　6 　　月　　17  　日
　　　　　　　　　刑事第二庭    法　官　吳佳穎
以上正本證明與原本無異
如不服本判決應於送達後20日內向本院提出上訴狀
中　　華　　民　　國　　111 　年　　6 　　月　　17　　日
　　　　　　　　　　　　　　　　書記官　李欣妍
附表：
編號 扣押物品名稱 數量 1 仿冒英商艾須特貝克戴維斯有限公司、英商一號娛樂英國有限公司peppa pig商標圖樣之裝飾品 38件（含警方蒐證購得10件） 2 仿冒英商艾須特貝克戴維斯有限公司、英商一號娛樂英國有限公司peppa pig商標圖樣之緞帶 3件 3 仿冒日商三麗鷗股份有限公司Hello Kitty商標圖樣之裝飾品 720件 4 仿冒日商三麗鷗股份有限公司Hello Kitty商標圖樣之緞帶 7件 5 現金（新臺幣） 1,000元